臺灣彰化地方法院刑事簡易庭裁定
111年度秩字第88號
移送機關    彰化縣警察局和美分局
被移送人    李同威



上列被移送人因違反社會秩序維護法案件，經移送機關以111年
度和警分偵字第1110026314號移送書移送審理，本院裁定如下：
    主    文
甲○○不罰。
    事實及理由
一、移送意旨略以：被移送人甲○○意圖追求關係人柯涵馨（下稱
    關係人），於民國111年9月7日上午某時，前往關係人住家
    等候，並詢問附近鄰居表示關係人住家大門按門鈴或敲門都
    無人回應，遂至該處後門敲門，關係人在住家内並未應門。
    被移送人乃於111年9月8日12時許，將寫好的信件3張裝在紅
    包袋内，紅包袋上寫「國盛的三妹、真心愛你、如果我欺騙
    你的話我不得好死」等字眼之求愛内容及留下自己姓名後，
    將紅包袋放置在關係人住家外所停機車之置物籃内，關係人
    於111年9月9日18時許，發現該紅包袋，看見袋上内容，思
    及其胞兄柯國盛已經過世，遂感遭受驚擾。因認被移送人所
    為係藉端滋擾住戶，涉嫌違反社會秩序維護法第68條第2款
    規定等語。　　
二、按犯罪事實應依證據認定之，無證據不得認定犯罪事實；不
    能證明被告犯罪或其行為不罰者，應諭知無罪之判決，刑事
    訴訟法第154條第2項、第301條第1項分別定有明文，且法院
    受理違反本法案件，除本法有規定者外，準用刑事訴訟法之
    規定，亦為社會秩序維護法第92條所明定。另按藉端滋擾住
    戶者，處3日以下拘留或新臺幣1萬2千元以下罰鍰，社會秩
    序維護法（下稱社維法）第68條第2款固定有明文，然該條
    款所謂「藉端滋擾」，係指行為人有滋擾之本意，以言語、
    行動等方式，藉特定事端擴大發揮，踰越該事端在一般社會
    大眾觀念中所容許之合理範圍，而擾及「場所之安寧秩序」
    ，致難以維持或回復者而言。復參以社維法第1條規定之立
    法目的，係在「維護公共秩序，確保社會安寧」，可知縱使
    行為人之行為有令人不悅而不當之處，然其不當行為是否已
    達於「藉端滋擾」之程度，仍應察其行為是否有妨礙「公共
    秩序及社會安寧」之虞而定。又細繹該條規定內容，可知保
    護之對象乃「住戶、工廠、公司行號、公共或公眾得出入之
    場所」等多數人聚集之地點，並未使用「他人」等字詞，可
    見該規定意旨係在維護場域之安寧秩序不受侵害，至未涉多
    數人之個人，尚非此規定之保護範圍。準此，倘被移送人本
    意非在破壞場所公共安寧，其侵擾僅對單一個人為之，而未
    達妨害公共秩序、擾亂社會安寧之程度，縱其所為確有不當
    ，仍難逕以該規定相繩，如此與社會秩序維護法第1條維護
    公共秩序，確保社會安寧之立法目的，方不生違背。
三、查依移送意旨，可知被移送人所為應在單純探訪、詢問關係
    人是否在家及放置本案紅包袋（暨其內信件）欲給關係人，
    難謂其有以言語、行動等方式，藉特定事端擴大發揮，踰越
    該事端在一般社會大眾觀念中所容許之合理範圍，而擾及「
    場所之安寧秩序」而達妨害公共秩序、擾亂社會安寧之程度
    ；且其針對之對象亦僅係關係人「個人」，依移送意旨所指
    其之書寫內容觀之，用意或僅單純只是在表達愛意圖為追求
    關係人，依目前卷證資料所示，復未見其此前有過相類之舉
    已遭關係人拒絕或表達不悅、受擾而仍一再反覆為之，是尚
    難認其意在藉端滋擾。被移送人本案之舉雖已讓關係人感到
    受擾、不悅，然揆諸前揭法條及說明，還難認已該當社維法
    第68條第2款規定之構成要件。此外，復查無其他證據足資
    證明被移送人確有被移送之違反社維法第68條第2款之行為
    ，即難以被移送人違反該規定以處罰之。是爰逕為不罰之諭
    知。
四、惟按以人員、車輛、工具、設備、電子通訊、網際網路或其
    他方法，對特定人反覆或持續為違反其意願且與性或性別有
    關之下列行為之一，使之心生畏怖，足以影響其日常生活或
    社會活動，為跟蹤騷擾行為：（一）監視、觀察、跟蹤或知
    悉特定人行蹤。（二）以盯梢、守候、尾隨或其他類似方式
    接近特定人之住所、居所、學校、工作場所、經常出入或活
    動之場所。（三）對特定人為警告、威脅、嘲弄、辱罵、歧
    視、仇恨、貶抑或其他相類之言語或動作。（四）以電話、
    傳真、電子通訊、網際網路或其他設備，對特定人進行干擾
    。（五）對特定人要求約會、聯絡或為其他追求行為。（六
    ）對特定人寄送、留置、展示或播送文字、圖畫、聲音、影
    像或其他物品。（七）向特定人告知或出示有害其名譽之訊
    息或物品。（八）濫用特定人資料或未經其同意，訂購貨品
    或服務。跟蹤騷擾防制法（下稱跟騷法）第3條第1項定有明
    文。且依該法第4條第1、2項規定，警察機關受理跟蹤騷擾
    行為案件，應即開始調查、製作書面紀錄，並告知被害人得
    行使之權利及服務措施；經調查有跟蹤騷擾行為之犯罪嫌疑
    者，警察機關應依職權或被害人之請求，核發書面告誡予行
    為人；必要時，並應採取其他保護被害人之適當措施。查本
    案被移送人本案之舉雖不構成社維法上開規定之處罰，然其
    所為已使關係人受到驚擾並因此感到不適、不悅，自不能再
    度為之，倘其之後對關係人仍反覆或持續為之，使關係人心
    生畏怖，足影響關係人日常生活或社會活動，而構成前述跟
    騷法所稱之「跟蹤騷擾行為」，警察機關受理報案後自應儘
    速開啟調查，並依法為必要之處置，附此敘明。
五、依社會秩序維護法第45條第2項、第92條、刑事訴訟法第301
    條第1項，裁定如主文。
中　　華　　民　　國　　111 　年　　 10 　　月　　20　日
                  刑事第三庭        法  官  吳芙如
以上正本證明與原本無異。
如不服本裁定，應於裁定送達後5日內，向本院提出抗告狀(須附
繕本)。
中　　華　　民　　國　　111 　年　　10　　月　　20　　日
                                    書記官  楊蕎甄